臺灣臺中地方法院民事判決       
111年度中簡字第2288號
原      告  陳彥廷  
被      告  蔡鈞鵬即擷鵬國際企業社



上列當事人間請求給付貨款事件，本院於民國111年10月24日言
詞辯論終結，判決如下：
   主       文
原告應給付被告新臺幣59,180元。
原告其餘之訴駁回。
訴訟費用由被告負擔百分之25，餘由原告負擔。
本判決原告勝訴部分得假執行。
    事實及理由
一、原告主張：被告於民國109年2月委任原告開發汽車模具，經
    原告於110年3月完成9套模具，每套經雙方議價為新臺幣（
    下同）2萬元；此外，被告另委託原告安裝成品，工資共38,
    380元；再者，原告亦代墊被告車輛烤漆費用20,800元。然
    幾經原告催款，被告均未置理，為此，爰依委任、買賣之法
    律關係，請求被告給付原告239,180元（計算式：180000+38
    380+20800＝239180），並聲明：被告應給付原告239,180元
    等語。
二、被告則以：否認兩造間有委任關係存在，被告並未向原告訂
    購模具，兩造實為合作關係，由被告負擔水電材料費用，原
    告則付出技術勞務，原告也免費在被告店裡使用被告的空間
    及資源，而沒有支付水電或租金，兩造前已於110年終止合
    作關係，經會算結果，原告尚欠被告款項，則原告請求被告
    給付貨款，實非有據等語。並聲明：原告之訴駁回。
三、本院得心證之理由
　㈠原告主張開發模具之事實，為被告所不爭執，然否認兩造間
    有委任或買賣關係存在，亦否認原告支出之烤漆費應由被告
    支應，是本件爭點厥為：兩造間就模具之開發有否委任關係
    存在？原告請求被告給付烤漆費用、工資是否有理由？
　1.按稱委任者，謂當事人約定，一方委託他方處理事務，他方
    允為處理之契約。民法第528條定有明文。次按當事人主張
    有利於己之事實者，就其事實有舉證之責任。民事訴訟法第
    277條前段定有明文。查證人賴清露於本院審理時證稱：我
    是世邦汽車材料（下稱世邦汽車）負責人的先生，原告有拿
    被告的保險桿至世邦汽車烤漆，我不瞭解兩造間有無委任、
    合夥、僱傭等關係等語（本院卷第164至165頁），另證人張
    創威於本院審理時證稱：我是消費者，很多東西都拿給被告
    改，我瞭解兩造的合作模式為合夥，原告是來幫被告一起做
    改車，我有跟兩人合作的事業體訂購側裙，原告有開模具的
    技術，被告表示可以請原告幫忙開發模具、製作產品獲利，
    我曾因大量叫貨打給原告，希望可以取得價格優惠，但原告
    則向我表示他要與被告分擔利潤，因此價格上沒有空間等語
    （本院卷第165至166頁)，觀之前開證述內容，均難認兩造
    間有何買賣與委任關係存在；此外，原告所提所提110年7月
    23日LINE對話紀錄則為原告向被告表達欠款之不滿（本院卷
    第119頁），亦難遽為兩造間委任契約存在之證明；此外，
    原告未再舉其他事證以佐其說，則原告主張被告應給付原告
    模具費用，尚屬無據，而非可採。
　2.次按受任人因處理委任事務，支出之必要費用，委任人應償
    還之，並付自支出時起之利息。民法第546條訂有明文。查
    被告固不否認確有委託原告處理烤漆事宜，然否認原告所提
    世邦汽車估價單與前開委託事宜相關等語。查證人賴清露於
    本院審理時證稱：我與兩造相識，原告有拿被告的保險桿至
    世邦汽車烤漆，我認為烤漆契約是存在於被告與世邦汽車之
    間，兩造因帳務未清，所以尚未付款等關係等語（本院卷第
    164至165頁），既然被告就有委任原告處理烤漆事宜，並不
    爭執，加以證人賴清露亦證稱：被告為前開烤漆契約之當事
    人，則原告主張被告委任原告處理烤漆事宜即屬可採；此外
    ，依原告所提世邦汽車估價單核算交修項目及預估金額結果
    共20,800元有之情，則有估價單附卷可考（本院卷第123至1
    27頁），則原告依委任之法律關係請求被告償還必要費用20
    ,800元，即屬有據。
　3.再按，當事人互相表示意思一致者，無論其為明示或默示，
    契約即為成立。 民法第153條第1項定有明文。查兩造就彼
    間款項會算結果，被告尚積欠原告38,380元，有被告提出之
    會算表附卷可查（本院卷第121頁），亦為為兩造所不爭執
    ，則原告依會算表契約之法律關係請求被告給付該部分工資
    38,380元，要屬有據。
  ㈡綜上，原告請求被告給付66,380元(計算式：38380＋20800＝59
    180）為有理由，應屬可採，逾此部分，尚非有據，應予駁
    回。
四、本判決原告勝訴部分，係適用簡易訴訟程序所為被告敗訴之
    判決，依民事訴訟法第389 條第1 項第3 款之規定，應依職
    權宣告假執行。
五、訴訟費用負擔之依據：民事訴訟法第79條。
中　　華　　民　　國　　111 　年　　11　　月　　23　　日
                  臺灣臺中地方法院臺中簡易庭
                                  法  官  陳航代
以上正本係照原本作成。
如不服本判決，應於送達後20日內，向本院提出上訴狀並表明上
訴理由，如於本判決宣示後送達前提起上訴者，應於判決送達後
20日內補提上訴理由書（須附繕本）。如委任律師提起上訴者，
應一併繳納上訴審裁判費。 
中　　華　　民　　國　　111 　年　　11　　月　　23　　日
                                  書記官  王梓芸